【裁判字號】    89,訴,319
【裁判日期】    900202
【裁判案由】    毒品危害防制條例
【裁判全文】
臺灣苗栗地方法院刑事判決                          八十九年度訴字第三一九號
    公  訴  人  臺灣苗栗地方法院檢察署檢察官
    被      告  甲○○
右列被告因違反毒品危害防制條例案件，經檢察官提起公訴（八十八年度偵字第三六
四四號）並聲請簡易判決處刑，本院審理結果認不宜以簡易判決處刑，乃適用通常程
序審理，判決如左：
    主      文
甲○○連續施用第一級毒品，累犯，處有期徒刑拾月；扣案之海洛因貳包（淨重零點
肆玖公克）沒收銷燬之，施用毒品器具注射針筒拾貳支、美娜水玖支均沒收之。又連
續施用第二級毒品，累犯，處有期徒刑陸月。扣案之安非他命參包（含袋重參公克）
沒收銷毀之，施用毒品器具玻璃頭吸食器壹組、刮勺貳支均沒收之。應執行有期徒刑
壹年貳月，扣案之海洛因貳包（淨重零點肆玖公克）、安非他命參包（含袋重參公克
）均沒收銷燬之，施用毒品器具注射針筒拾貳支、美娜水玖支、玻璃頭吸食器壹組及
刮勺貳支均沒收之。
    事      實
一、甲○○曾於民國八十七年九月二十七日因侵占案件，經本院判處有期徒刑三月併
    科罰金新台幣（下同）一萬元確定，甫於八十八年五月二十日執行完畢，且前因
    施用毒品案件，經本院以八十七年度毒聲字第四七三號及八十八年度毒聲字第一
    四０號先後兩次裁定送觀察勒戒結果，認無繼續施用毒品之傾向，由台灣苗栗地
    方法院檢察署檢察官分別於八十七年十月二十七日以八十七年度偵字第三一九八
    號、及八十八年二月十一日以八十八年度偵字第二六五號為不起訴處分確定在案
    。嗣又分別基於非法施用第一級毒品海洛因及第二級毒品安非他命之概括之犯意
    ，自八十八年六月中旬某日起，至同年七月十三日上午九時許，於苗栗縣竹南鎮
    ○○里○○路七十號等處，連續施用第一級毒品海洛因及第二級毒品安非他命多
    次，嗣經警於八十八年七月十三日上午十一時三十分許，在上址查獲，並扣得第
    一級毒品海洛因二包（淨重０．四九公克）、第二級毒品安非他命三包（含袋重
    三公克）及甲○○所有供施用毒品器具注射針筒十二支、美娜水九支、玻璃頭吸
    食器一組、刮勺兩支，並經本院以八十八年度毒聲字第九八四號裁定令入戒治處
    施以強制戒治在案。
二、案經苗栗縣警察局竹南分局報請台灣苗栗地方法院檢察署檢察官偵查起訴。
    理      由
一、右揭事實，業據被告迭於警訊時、偵查中及本院審理中坦承不諱，核與證人陳清
    溪、呂國榜在警訊中證述情節相符，復有海洛因二包（淨重０．四九公克）、安
    非他命三包（含袋重三公克）及供施用毒品器具針筒十二支、美娜水九支、玻璃
    頭吸食器一組、刮勺兩支扣案可資佐證，及苗栗縣衛生局煙毒尿液檢驗成績書一
    紙附卷可稽。被告前因施用毒品案件，經本院以八十七年度毒聲字第四七三號及
    八十八年度毒聲字第一四０號先後兩次裁定送觀察勒戒結果，認無繼續施用毒品
    之傾向，由台灣苗栗地方法院檢察署檢察官分別於八十七年十月二十七日以八十
    七年度偵字第三一九八號、及八十八年二月十一日以八十八年度偵字第二六五號
    為不起訴處分確定在案，有臺灣高等法院檢察署被告刑案記錄簡覆表一紙在卷可
    稽，其於五年內三犯毒品危害防治條例第十條之罪，經裁定送強制戒治，亦有本
    院八十八年度毒聲字第九八四號裁定一份在卷可參，是被告自白確與事實相符。
    從而本件事證明確，被告右揭犯行應堪認定，應予依法論科。
二、按海洛因及安非他命分屬於八十七年五月二十日公布之毒品危害防制條例第二條
    第二項第一款規定之第一級毒品及同項第二款規定之第二級毒品。核被告所為，
    係犯毒品危害防制條例第十條第一項之施用第一級毒品罪及同條第二項之施用第
    二級毒品罪。被告施用毒品前之持有毒品之行為，本應以持有論，惟持有後進而
    施用，其持有之低度行為應被施用之高度行為所吸收，故不再論以持有第一級毒
    品罪及第二級毒品罪。被告同時施用第一級毒品罪及第二級毒品罪，犯意各別，
    行為互殊，罪名互異，應予分論併罰。其先後多次施用第一級毒品及施用第二級
    毒品之犯行，時間密接，犯罪構成要件相同，顯係基於概括犯意而反覆為之，均
    為連續犯，依刑法第五十六條規定，均應以一罪論，並分別加重其刑。又被告甲
    ○○曾於八十七年九月二十七日因侵占案件，經本院判處有期徒刑三月併科罰金
    一萬元確定，甫於八十八年五月二十日執行完畢，有台灣高等法院檢察署刑案紀
    錄簡覆表一份在卷可稽，其於有期徒刑執行完畢，五年內再犯本件有期徒刑以上
    之罪，為累犯，應依刑法第四十七條之規定遞加重其刑。爰審酌被告品行、犯罪
    之目的、多次施用海洛因及安非他命及犯後坦承犯行態度良好等一切情狀，分別
    量處如主文所示之刑，並合併定其應執行之刑，以示懲儆。至扣案之海洛因二包
    （淨重０．四九公克）、安非他命三包（含袋重三公克）係被告所有，且分屬第
    一級毒品及第二級毒品，業經被告供承在卷，爰依毒品危害防制條例第十八條第
    一項前段規定，予以宣告沒收銷燬之；另扣案之針筒十二支、美娜水九支、玻璃
    頭吸食器一組及刮勺二支均係被告所有供施用毒品之器具，亦據被告供述甚明，
    併依刑法第三十八條第一項第二款之規定，均以予宣告沒收，併此敘明。
據上論斷，應依刑事訴訟法第二百九十九條第一項前段，毒品危害防制條例第十條第
一項、第二項、第十八條第一項前段，刑法第十一條前段、第五十六條、第四十七條
、第五十一條第五款、第三十八條第一項第二款，判決如主文。
本案經檢察官蔡宗熙到庭執行職務。
中      華      民      國      九十      年    二      月      二      日
                                       台灣苗栗地方法院刑事庭
                                           法  官  吳  炳  桂
右正本證明與原本無異。
如不服本判決，應於送達後十日內向本院提出上訴狀（須附繕本），上訴於台灣高等
法院台中分院。
                                           書記官  黃  秀  娟
中      華      民      國      九十      年    二      月      二      日
附錄本判決論罪科刑法條全文：
毒品危害防制條例第十條第一項：
施用第一級毒品者，處六月以上五年以下有期徒刑。
毒品危害防制條例第十條第二項：
施用第二級毒品者，處三年以下有期徒刑。


司法院資訊處製作；財團法人民間司法改革基金會備份。
